臺灣高等法院民事裁定
110年度家抗字第77號
抗  告  人  林Ｏ叡  
代  理  人  宋重和律師
抗告人因與相對人胡Ｏ成間交付子女強制執行事件，聲明異議，
對於中華民國110年8月5日臺灣臺北地方法院110年度家事聲字第
10號裁定提起抗告，本院裁定如下：
    主      文
抗告駁回。
抗告程序費用由抗告人負擔。
    理      由
一、按強制執行事件之當事人，依執行名義之記載定之（最高法
    院63年度台抗字第376號判例意旨參照）。次按債權人依本
    法第4條之2規定聲請強制執行者，應提出證明其本人或債務
    人為執行名義效力所及之人之相當證據，執行法院並應為必
    要之調查，辦理強制執行事件應行注意事項第2條第16項亦
    有規定。故執行當事人是否適格，屬執行法院應依職權調查
    之事項，其判斷標準則應依執行名義定之，凡執行名義之執
    行力所及之人，即係適格之執行當事人。又繼承人自繼承開
    始時，除本法另有規定外，承受被繼承人財產上之一切權利
    、義務。但權利、義務專屬於被繼承人本身者，不在此限，
    民法第1148條第1項定有明文。
二、本件聲請、異議及抗告意旨略以：伊與第三人楊Ｏ雯於臺灣
    士林地方法院（下稱士林地院）108年度家調字第43號離婚
    等事件中成立調解離婚，另於士林地院108年度家親聲字第1
    79號酌定未成年子女權利義務行使負擔事件成立和解（下稱
    系爭和解筆錄），約定未成年子女即第三人林Ｏ潔、林Ｏ晴權
    利義務之行使或負擔由兩造共同任之，由楊Ｏ雯擔任主要照
    顧者。詎楊Ｏ雯於民國109年12月3日驟世，伊為唯一親權人
    ，自得請求交付子女，原裁定以伊未提出執行名義即聲請強
    制執行為由，駁回伊之強制執行聲請，容有違誤等語。
三、經查，抗告人執系爭和解筆錄為執行名義，聲請向士林地院
    強制執行，執行內容為相對人應將林Ｏ晴、林Ｏ潔交付抗告人
    。惟該執行名義之當事人為抗告人及楊Ｏ雯，本件相對人並
    非系爭和解筆錄當事人，又對未成年子女權利義務之行使或
    負擔專屬於被繼承人楊Ｏ雯本身，不得由相對人繼承，系爭
    和解筆錄效力自不及於相對人，相對人顯非執行名義之執行
    力所及之人，自非適格之執行當事人，抗告人執系爭和解筆
    錄為執行名義，聲請強制執行請求相對人交付其未成年子女
    林Ｏ晴、林Ｏ潔，自非有據。此外，抗告人復未提出得請求相
    對人交付林Ｏ晴、林Ｏ潔之執行名義，從而，原法院司法事務
    官駁回抗告人強制執行之聲請及原法院駁回抗告人異議之裁
    定，理由雖有不同，結論並無二致，仍應予維持。抗告意旨
    指摘原裁定不當，聲明廢棄，為無理由，應予駁回。
四、據上論結，本件抗告為無理由，爰裁定如主文。　　　　
中　　華　　民　　國　　110 　年　　9 　　月　　29　　日
                  家事法庭
                      審判長法  官  吳光釗
                            法  官  游悅晨
                            法  官  江春瑩
正本係照原本作成。
本裁定除以適用法規顯有錯誤為理由外，不得再抗告。如提起再
抗告，應於收受送達後10日內委任律師為代理人向本院提出再抗
告狀。並繳納再抗告費新臺幣１千元。
中　　華　　民　　國　　110 　年　　9 　　月　　29　　日

  　　　　　　　　　　　　　書記官  學妍伶